【裁判字號】    97,消債更,937
【裁判日期】    980810
【裁判案由】    更生事件
【裁判全文】
臺灣士林地方法院民事裁定           97年度消債更字第937號
債  務  人  甲○○
上列債務人聲請更生事件，本院裁定如下：
    主  文
債務人應於本裁定送後十五日內，補提如附表所示文件，並為補
充陳述，如逾期未提出，則駁回更生之聲請。
    理  由
一、按債務人與金融機構協商成立者，不得聲請更生或清算，但
    因不可歸責於己之事由，致履行顯有重大困難者，不在此限
    。本條例施行前，債務人依金融主管機關協調成立之中華民
    國銀行公會會員辦理消費金融案件無擔保債務協商機制與金
    融機構成立之協商，準用前項之規定，消費者債務清理條例
    第151 條第5 項、第6 項分別定有明文。又債務人聲請更生
    時，所提出之財產及收入狀況說明書，應表明下列事項，並
    提出證明文件：(一)財產目錄，並其性質及所在地。(二)最近五
    年是否從事營業活動及平均每月營業額。(三)收入及必要支出
    之數額、原因及種類。(四)依法應受債務人扶養之人，此觀諸
    同條例第43條第6 項規定自明。另法院認為必要時，得定期
    命債務人據實報告更生前2 年內財產變動之狀況，並對於財
    產及收入狀況等事項，為補充陳述，提出關係文件或為其他
    必要之調查，同條例第44條亦著有規定。次按，債務人聲請
    更生或清算不合程式或不備其他要件者，法院應以裁定駁回
    之，但其情形可以補正者，法院應定期間先命補正，同條例
    第8 條定有明文。且更生之聲請有拒絕提出關係文件或為財
    產變動狀況之報告者，應駁回之，參諸同條例第46條第3 款
    規定自明。
二、查本件債務人具狀聲請更生，本院認有依消費者債務清理條
    例第44條規定，通知債務人提出如附表所示關係文件並為補
    充陳述之必要，爰定期命補正，如逾期未提出，則駁回其聲
    請。
中    華    民    國    98    年    8     月    10    日
                  民事第二庭  法      官  王怡雯
上為正本係照原本作成。
本件不得抗告。
中    華    民    國    98    年    8     月    10    日
                              書  記  官  周嫣蘋
附表：1.說明債務人自98年起迄今之收入狀況，提出下列文件：
        (1)在職證明。
        (2)民國98年1 月至7 月之薪資單及薪資轉帳資料。
        (3)97年度綜合所得稅各類所得資料清單。
        (4)說明債務人目前每月收入之具體數額，並說明薪資結
          構中，其基本底薪及業績獎金所佔比例為何？
      2.債務人配偶楊瑞榮之財產歸屬資料清單。
      3.提出最新之租賃契約、繳交租金之證明文件、租賃房地
        之土地及建物登記謄本（此資料任何人皆可申請）；並
        說明此房地之坪數、現居住成員、如何分攤租金及及共
        同生活費用（包括水、電、瓦斯、電話費等）；另說明
        債務人之婆婆楊黃茶備有無與債務人同住？
      4.債務人自陳每月須支出房貸3,822 元，又債務人於95年
        10月間出售自有房地予買受人葉宜儒，買受人僅支付13
        0,000 元訂金，其仍有給付剩餘價金1,000,000 元之義
        務。債務人為出賣人，未向買受人收取所有價金即將該
        房地所有權移轉，實不符常理，釋明其理由？
      5.債務人自陳每月須支出電話費3,426 元中，其中債務人
        主張因業務需要，須有一支公務機接洽客戶，每月須支
        出中華電信門號之費用1,650 元，惟債務人提出之單據
        為市話單據且未表明地址，無法認定債務係有此項必要
        支出，釋明提出此筆支出之理由，是否為不誠實之陳述
        ？
      6.債務人於積欠高額債務無力清償之情形下，每月個人必
        要支出租金高達17,000元，伙食費4,500 元、水電費1,
        853 元、電信費3,426 元、勞健保費1,229 元、日常必
        需品1,50 0元、交通費2,038 元、稅賦費993 元、醫療
        費1,000 元、房貸費3,822 元，合計37,361 元 ，又尚
        須支付扶養費用3,000 元，已超過內政部主計處公佈98
        年度台北市最低生活費14,558元 (包含食衣住行育樂醫
        療保險等費用)， 有多項不必要之支出且有浮報之嫌，
        又每月支出顯已超過債務人之月薪，債務人何以負擔的
        起？陳明其理由；另說明若經裁定開始更生，是否同意
        撙節支出至最低生活費標準，盡最大還款能力。
      7.陳明日後若裁定更生開始，債務人之具體更生方案（應
        包括還款來源每期清償金額清償比例清償總額
        最終清償期）。該清償金額應具體明確，且最終清償
        期原則上為6 年、例外可延長8 年。


司法院資訊處製作；財團法人民間司法改革基金會備份。
